【裁判字號】    90,易,630
【裁判日期】    900529
【裁判案由】    傷害
【裁判全文】
臺灣板橋地方法院刑事判決                            九十年度易字第六三號
    公  訴  人  臺灣板橋地方法院檢察署檢察官
    被      告  甲○○
    被      告  乙○○
右列被告因傷害案件，經檢察官提起公訴（八十九年度偵字第二二八五七號），本院
判決如左：
    主  文
甲○○共同傷害人之身體，處拘役參拾日，如易科罰金，以參佰元折算壹日。
乙○○共同傷害人之身體，處拘役貳拾日，如易科罰金，以參佰元折算壹日。
    事  實
一、甲○○於民國八十九年十月十四日晚上八時十五分許，駕駛車號ＱＣ─二一一一
    號自用小貨車，途經台北縣土城市○○路○段二十二號前，因超車不慎撞及由乙
    ○○所駕駛車號ＨＣ─四七一一號自用小貨車，惟甲○○未駕車察看，駕車逃逸
    ，乙○○乃駕車追趕，在台北縣土城市○○街二九八號前將甲○○攔下理論，詎
    甲○○因而心生不滿，夥同姓名年籍不詳之成年男子數人，基於傷害人身體之犯
    意聯絡，持機車大鎖毆打乙○○頭部，造成乙○○受有右枕部挫裂傷之傷害；乙
    ○○心有不甘，乃於同日晚上十時三十分許，與姓名不詳之成年男子駕車前往台
    北縣土城市○○街六巷三十五號前找甲○○理論，乙○○與該名男子基於傷害人
    身體之犯意聯絡，趁甲○○走至其車窗旁之機會，由乙○○拉住甲○○，再由該
    名男子開動車子拖行甲○○，造成甲○○因而受有右小腿擦傷、瘀傷之傷害。
二、案經甲○○、乙○○訴由台北縣警察局土城分局報告臺灣板橋地方法院檢察署檢
    察官偵查起訴。
    理  由
一、訊據被告甲○○、乙○○均矢口否認有何傷害犯行，被告甲○○辯稱：伊係乙○
    ○及友人駕車拖行受傷，並無毆打乙○○，乙○○係遭不詳路人持機車大鎖打傷
    云云；被告乙○○則辯稱：甲○○在警方離去後夥同四名男子聯手毆打伊，伊並
    無駕車拖行甲○○云云。惟查，右揭犯罪事實，業迭據被告甲○○、乙○○於警
    訊及本院審理時互指綦詳，並有診斷證明書二紙附卷可稽，是被告二人所辯，顯
    均係事後避重就輕卸責之詞，均不足採信。本件事證明確，被告二人犯行均堪以
    認定。
二、核被告二人傷害人之身體，所為均係犯刑法第二百七十七條第一項之罪。又被告
    甲○○、乙○○均夥同友人毆打對方，渠等與不詳姓名之成年友人間，有犯意聯
    絡及行為分擔，均應論以共同正犯。末查，被告行為後，刑法第四十一條業於九
    十年一月四日修正為「犯最重本刑為五年以下有期徒刑以下之刑之罪，而受六月
    以下有期徒刑或拘役之宣告，因身體、教育、職業、家庭之關係或其他正當事由
    ，執行顯有困難者，得以一元以上三元以下折算一日，易科罰金。但確因不執行
    所宣告之刑，難收矯正之效，或難以維持法秩序者，不在此限。」「併合處罰之
    數罪，均有前項情形，其應執行之刑逾六月者，亦同。」並於同年月十日公布施
    行，於同年月十二日生效，比較新舊法之規定，以變更後之新法對被告有利，依
    刑法第二條第一項前段之規定，自應適用裁判時之新法。爰分別審酌被告二人犯
    罪之動機、目的、手段、被告二人之傷勢、所生危害及犯後態度等一切情狀，分
    別量處如主文所示之刑，並均諭知易科罰金之折算標準，以資懲儆。至於被告甲
    ○○持以共同傷害被告乙○○之機車大鎖，並未扣案，復無證據可以證明係被告
    甲○○或其他共犯所有，又非違禁物，爰不併予宣告沒收，附此敘明。
據上論斷，應依刑事訴訟法第二百九十九條第一項前段，刑法第二百七十七條第一項
、第二十八條、第二條第一項前段、修正刑法第四十一條，罰金罰鍰提高標準條例第
一條前段、第二條，判決如主文。
本案經檢察官謝岳龍到庭執行職務。
中        華        民        國    九十    年    五    月    二十九  日
                                      臺灣板橋地方法院刑事第五庭
                                          法  官  呂  安  樂
右正本證明與原本無異
如不服本判決應於送達後十日內向本院提出上訴狀
                                          書記官  廖  婷  璇
中        華        民        國    九十    年    五    月    二十九  日
附錄本案論罪科刑法條全文：
刑法第二百七十七條
傷害人之身體或健康者，處三年以下有期徒刑、拘役或一千元以下罰金。
犯前項之罪因而致人於死者，處無期徒刑或七年以上有期徒刑；致重傷者，處三年以
上十年以下有期徒刑。


司法院資訊處製作；財團法人民間司法改革基金會備份。
